# 请教“财务担保合同”初始确认

提问人：jy03657116 时间：2019-12-08 16:14:17
问题：
新金融工具准则下，“财务担保合同” 如何进行初始确认？是沿用以前“或有事项” 的确认方法，还是在初始确认时点，计算预期信用损失，确认损益的同时，确认一项预计负债？

回答人：chenyiwei
财务担保合同如果不适用保险合同准则，则属于金融负债，其初始计量也应采用公允价值，该公允价值就是初始计量日的预期信用损失，也可以通过向融资性担保公司询价等方式确定。